臺灣高等法院刑事判決　　　　　　　　100年度上訴字第633號
上　訴　人　臺灣板橋地方法院檢察署檢察官
上　訴　人
即　被　告　曹偉倫
上列上訴人因被告偽造文書案件，不服臺灣板橋地方法院99年度
訴字第2778號，中華民國99年12月30日第一審判決（起訴案號：
臺灣板橋地方法院檢察署98年度偵字第 34142號），提起上訴，
本院判決如下：
    主  文
原判決關於附表編號一有罪部分暨執行刑、附表編號三、四無罪
部分均撤銷。
曹偉倫所犯附表編號一、三、四所示行使偽造私文書罪，均累犯
，各處如附表編號一、三、四所示之刑。
其餘上訴（即原判決附表編號二部分）駁回。
本判決撤銷改判部分與駁回上訴部分，應執行有期徒刑壹年捌月
。附表編號一至四所示舉發違反道路交通管理事件通知單移送聯
及存根聯上「收受通知聯者簽章欄」內偽造之「廖信富」署押均
沒收。
    事  實
一、曹偉倫前因偽造文書案件，經臺灣板橋地方法院以94年度訴
    字第2602號判決判處有期徒刑3月確定，並於民國95年3月16
    日易科罰金執行完畢。詎其仍不知悔改，分別於如附表所示
    之時間，騎乘其所有之車牌號碼 M76-107號重型機車，行經
    如附表所示之地點時，因有如附表所示之交通違規行為而為
    警攔查，其為圖掩飾其重型機車駕駛執照被吊扣仍騎乘機車
    之事實及規避因無照駕駛之行政罰鍰，竟分別基於行使偽造
    私文書之犯意，自行背誦廖信富之出生年月日、身分證統一
    編號、住址等資料，以便遭警攔查時，可提供廖信富之身分
    資料供警查驗、抄錄，供警據以製作駕駛人為「廖信富」之
    舉發違反道路交通管理事件通知單（關於其違規時間、地點
    、違規事實及偽造署押數均詳如附表編號一至四），並冒用
    友人廖信富之名義，在如附表所示之舉發違反道路交通管理
    事件通知單移送聯之「收受通知聯者簽章欄」內偽簽「廖信
    富」之署押各 1枚（並均自動複寫至存根聯），表示廖信富
    本人已收受該舉發通知單之意思，再交由舉發員警處理而行
    使之，舉發員警復將各舉發通知單之通知聯（此聯無簽名）
    交予曹偉倫持有，足以生損害於廖信富其人及警察機關、監
    理機關對於交通違規事件稽查、管理之正確性。嗣因廖信富
    之父廖進豐收受監理機關寄發附表編號四之裁決通知書後，
    向交通部公路總局臺北區監理所板橋監理站陳述廖信富業於
    97年 1月31日入監執行，違規行為人顯非廖信富等意見時，
    始循線查悉上情。
二、案經廖信富委託其父廖進豐訴由臺灣板橋地方法院檢察署檢
    察官偵查起訴。
    理  由
壹、證據能力部分：
一、按被告以外之人於審判外之言詞或書面陳述，除法律有規定
    者外，不得作為證據，刑事訴訟法第159條第1項定有明文。
    次按被告以外之人於審判外之陳述，雖不符前 4條之規定，
    而經當事人於審判程序同意作為證據，法院審酌該言詞陳述
    或書面陳述作成時之情況，認為適當者，亦得為證據。刑事
    訴訟法第 159條之5第1項亦定有明文。查被告於本院準備程
    序期日當庭表示同意證人即告訴人廖信富於偵查中證述，有
    證據能力，而本院審酌證人即告訴人於偵查中已具結擔保其
    證言之可信性，該證據並非非法取得之證據，並無證據力明
    顯過低之情形，復經本院於審判期日就上開證據依法進行調
    查、辯論，依法自應有證據能力。
貳、實體方面：
一、附表編號一、二部分：
    上揭附表編號一、二部分犯罪事實，業經被告曹偉倫迭於偵
    查、原審審理及本院審理中均坦認不諱，核與證人即告訴人
    廖信富於偵查中證述相符，且有如附表編號一、二所示之舉
    發違反道路交通管理事件通知單移送聯正本、影本各 1張、
    車牌號碼M76-107 號重型機車車籍查詢資料、告訴人廖信富
    在監在押查詢表 1份、臺北市政府警察局中正第一分局99年
    10月25日北市警中正一分交字第0993377450 0號函及臺北縣
    政府警察局土城分局99年10月25日北縣警土申第0990038516
    號函各 1份在卷可稽，足認被告此部分自白核與事實相符，
    堪予採信。
二、附表編號三、四部分：
    訊據被告否認犯有附表編號三、四行使偽造文書犯行，辯稱
    ：其未於如附表編號三、四所示之時地騎乘車牌號碼M76-10
    7 號之重型機車行經上開案發地點，未有該舉發通知單上所
    載之違規事實，亦未於該舉發通知單上偽簽廖信富之署押而
    行使之。又其於97年10月20日上午 8時42分時，已在宏廷公
    司上班，公司地址為臺北縣中和市○○路458巷5號，臺北縣
    中和市○○街與自治街口非其上班途中行經地點，其係由板
    橋市○○路接中和市○○路左轉莒光路，再右轉中山路，且
    宏廷公司簽到簿所載之上班時間係其於每月末日始一次填寫
    ，實際到公司之時間均於早上8時30、40分許，緩衝時間至9
    時，通常其於早上 8時45分前到達公司，判斷遲到與否，係
    主管自由心證，因係責任制，至於簽到簿所載上班時間不一
    致，係便於更上層主管查核，其上班都會騎乘車牌號碼M76-
    107 號重型機車，附表編號四所示之時間，係其上班途中，
    不可能於早上8時42分遭開單，而於同日8時45分到達公司，
    上開機車鎖頭曾經被撬開過，該車之車牌可能遭偽造，不清
    楚違規者為何會知悉其年籍資料（見同上偵卷第2頁反面、
    第37頁、第70頁及原審卷第28頁、第72頁反面至第73頁）云
    云。惟查：
(一)證人即告訴人廖信富於偵查中證述：其從未騎乘車牌號碼M7
    6-107 號重型機車，入監前也沒有騎乘，因為其與被告很久
    沒聯絡，93、94年間，有一次其要上班，遂請被告代為繳納
    罰單，所以將年籍資料告知被告，被告不是第一次偽造其簽
    名，還有信用卡那次，要告他偽造文書等語綦詳（見臺灣板
    橋地方法院檢察署98年度偵字第34142號偵查卷第109頁），
    而告訴人廖信富於97年01月31日已入監執行乙節，有在監在
    押查詢表 1份在卷可參，則廖信富本人顯不可能在97年10月
    20日於附表編號四之舉發通知單上簽署其署押之事實，堪予
    認定。又被告確曾於94年間，因偽簽「廖信富」之簽名，以
    「廖信富」名義申請中國信託商業銀行信用卡並盜刷信用卡
    詐取財物因犯偽造文書等案件，經臺灣板橋地方法院94年度
    訴字第2602號判決判處有期徒刑 3月確定在案，有本院被告
    前案紀錄表在卷可參，是告訴人上開指述尚非子虛。
(二)按筆跡、印文是否偽造，固屬專業技術，應送請專門機關或
    機構鑑定，始得為判斷之依據。惟如因故無法鑑定，而依其
    他事證，已足以為判斷者，法院自非不得依自由心證認定之
    。最高法院99年度台上字第7040號判決著有明文。法院核對
    筆跡，本為調查證據方法之一種，除特種書據，如古書、畫
    或書家摹倣各種字體者之筆跡，須選任專門知識技能之鑑定
    人為精密之鑑定外，若通常書據，一經核對筆跡，即能辨別
    真偽異同者，法院本於核對之結果，依其心證而為判斷，雖
    不選任鑑定人實施鑑定程序，亦不得指為違法。最高法院99
    年度台上字第8273號判決亦著有明文。是鑑定機關縱使表明
    無法鑑定，法院仍非不能以肉眼辨識後，並且綜合其他事證
    加以判斷系爭署押是否為被告所偽造。經查，本件被告迭於
    偵查及原審、本院審理中自白於該案判決後，猶於附表編號
    一、二所示之96年3月2日、同年6月20日於其騎乘上開機車
    違規遭警攔查時，冒稱廖信富之身分，並偽簽廖信富之署押
    於舉發通知單之事實，已如前述，復佐以系爭附表編號三、
    四該次之舉發違反道路交通管理事件通知單移送聯之「收受
    通知聯者簽章欄」內偽簽「廖信富」之署押各1枚，與被告
    自承偽造之附表編號一、二之署押兩相比較，以肉眼觀之，
    極為相似。是於上開時間騎乘被告所有機車，並於附表編號
    三、四之舉發違反道路交通管理事件通知單移送聯之「收受
    通知聯者簽章欄」內偽簽「廖信富」之署押之人，被告顯係
    嫌疑度最高之人。
(三)另由被告當時位於臺北縣板橋市○○路○段123號11樓住處至
    被告當時任職於臺北縣中和市○○路458巷5號宏廷公司處所
    途中，所可能行經之路線、路程總長約 7.6公里及以時速50
    公里之速度，估計其於早上上班、下午下班尖峰時段及晚上
    車流量較少時段之路程時間約為20至25分鐘，另經警實際騎
    乘機車結果，認自被告住處至其當時上班地點，有可能經過
    中和市○○街、自治街口，且違規時間與被告97年10月20日
    當日之簽到時間大致相符，此有卷附之間接證據臺北縣政府
    警察局中和第二分局北縣警中刑字第0990002350號函 1份、
    google地圖 2份（見同上偵卷第53頁至第55頁）、被告簽到
    簿（見同偵卷第30頁）等綜合歸納觀察可得而知。況該為警
    攔查之時間係在被告上班之時間，而被告於96、97年均騎乘
    前開機車上班，若該時段其機車被他人騎走，被告豈有不知
    之理？足見並無可能有其他第三人騎乘該機車，騎乘該機車
    之人確為被告本人無疑。
(四)被告之辯解不可信之理由：
    1.被告自承：於附表編號三、四之時間，其所有之車牌號碼
      M76-107 號重型機車均未借他人使用，也未失竊，其並未
      告訴他人廖信富之個人資料等語。則在附表編號三、四該
      等時間騎乘前開機車遭警察攔檢開立罰單之人，僅有可能
      係被告。且縱使真有他人趁被告不知情之際騎走該機車，
      該人又豈有可能知悉廖信富之個人資料，並且又會剛好也
      想要假冒廖信富之名義偽簽署押？況該為警攔查之時間係
      在被告上班之時間，而被告於96、97年均騎乘前開機車上
      班，若該時段其機車被他人騎走，被告豈有不知之理？
    2.雖被告供述臺北縣中和市○○街與自治街口非其上班途中
      行經地點，其係由板橋市○○路接中和市○○路左轉莒光
      路，再右轉中山路云云在卷，惟自被告住處至宏廷公司之
      路線應非單一，駕駛路線因人而異，亦有因偶發因素而更
      改行徑路線之可能，是尚無從以被告所稱其上班行經路線
      雖與員警騎乘之路線有所出入，為有利被告之認定依據。
    3.況附表編號三、四所示之違規地點均係被告上班行經路線
      ，違規時間亦係其上班時間途中，而被告辯稱其均於早上
       8時45分前到達公司乙節，核與被告提出之宏廷公司簽到
      簿所載97年10月20日上午簽到時間為 8時50分（見偵查卷
      第30頁），亦有所不符，足見被告所辯不足採信。另被告
      於原審99年12月16日所辯「簽到簿所載之上班時間係其於
      每月末日始一次填寫，實際到公司之時間均於早上 8時30
      、40分許，緩衝時間至9時，通常其於早上8時45分前到達
      公司，判斷遲到與否，係主管自由心證」（見原審卷第72
      頁反面）之詞，係屬其獲悉前開簽到簿證據資料對其不利
      之後，方接續提出之說詞，並非於初始之時，在不知悉該
      等資料時就有此種說法，況且被告此部分之說詞，亦與其
      於99年10月 1日供述附表編號四的時間點當時伊應該已經
      在公司了，有伊提出公司簽到簿為證云云（見原審卷第28
      頁）前後並不一致，故被告此種辯解是否可信，尚值懷疑
      ，委難遽信。
(五)綜上所述，系爭署押縱使無法進行鑑定，以肉眼觀之亦與被
    告先前所偽造之署押極為相似，復綜合卷內其他事證及被告
    辯解之不合理觀之，亦足認僅被告有可能偽造該署押。是堪
    認被告應係於上班途中，騎乘前開機車，遭警察攔檢開立罰
    單，並因先前早已偽造廖信富署押多次，此次再行為之，其
    所辯不足採信。即於上開時間、地點騎乘被告所有機車，並
    於附表編號三、四之舉發違反道路交通管理事件通知單移送
    聯之「收受通知聯者簽章欄」內偽簽「廖信富」之署押之人
    ，堪可認定即係被告本人無疑，被告此部分犯行應可認定。
三、綜上，本件事證明確，被告附表所示之犯行，均洵堪認定，
    應予依法論科。。
四、按被告於附表所示之舉發違反道路交通管理事件通知單移送
    聯「收受通知聯者簽章」欄內，偽簽其友人「廖信富」之姓
    名，不待依據習慣或特約，單從形式上觀察，即足以知悉係
    表示由廖信富名義出具領收通知之證明，此與事先在印妥內
    容之收據上偽簽他人姓名之情形，無分軒輊，當然屬於刑法
    第 210條所稱之私文書（最高法院83年度台上字第6631號判
    例要旨可資參照）。被告於附表編號一至四所示之舉發通知
    單上偽造「廖信富」之署押後復交由警員而行使之，核其所
    為，均係犯刑法第216條、第210條之行使偽造私文書罪。其
    偽造署押之行為為偽造私文書之階段行為，其偽造私文書之
    低度行為復為行使偽造私文書之高度行為所吸收，均不另論
    罪。被告如附表編號一至四所示先後4次偽造私文書而行使
    之行為，犯意各別，行為互殊，應予分論併罰。又被告有事
    實欄所載經法院論罪科刑並執行完畢之紀錄，有本院被告前
    案紀錄表1份在卷可查，其於有期徒刑執行完畢後5年以內，
    故意再犯本件有期徒刑以上之上開數罪，均應各依刑法第47
    條第1項之規定加重其刑。
五、撤銷改判部分【即原判決關於附表編號一、三、四部分】：
(一)撤銷原判決關於附表編號一、三、四部分之理由：
    原審認被告就附表編號一部分認罪證明確，就該部分予以論
    罪科刑，固非無見。惟查：
  1.因原判決附表編號一該次行使偽造私文書之犯行之犯罪時間
    係在96年 4月24日以前，符合中華民國九十六年罪犯減刑條
    例第2條第1項第3款規定之減刑要件，且無同條例第3條所定
    不得減刑之情形，應依中華民國九十六年罪犯減刑條例第 2
    條第1項第3款規定，減其宣告刑2分之1，惟原判決漏未依該
    條例減輕其刑，尚有未當。
  2.按在數個證據中，雖均不能單獨證明全部事實，但如各證據
    間具有互補性或關連性，事實審法院自應就全部之證據，經
    綜合歸納之觀察，依經驗法則衡情度理，本於自由心證客觀
    判斷，方符真實發現主義之精神。倘將各項證據予以割裂，
    單獨觀察分別評價，或針對被害人之陳述，因枝節上之差異
    ，先後詳簡之別，即悉予摒棄，此證據之判斷自欠缺合理性
    而與事理不侔，即與論理法則有所違背，所為判決當然違背
    法令，最高法院96年台上字第5003號判決要旨可資參照。經
    查，原審將附表編號三、四各該證據單獨觀察分別評價，各
    自得出無法證明被告犯行之結論，未就上述全部證據，綜合
    歸納之觀察，並相互勾稽，遽就附表編號三、四部分犯行部
    分為無罪之判決，尚有違誤。
(二)本件檢察官及被告均不服原審判決，提起上訴，檢察官上訴
    指摘原判決就附表編號三、四部分所適用之證據法則有違誤
    等語，為有理由。而被告上訴理由略以：告訴人廖信富同意
    被告冒用其名義，又其家中獨子，家中經濟並不富裕，希望
    輕判，給予緩刑處分或得易科較少罰金云云，雖無理由，惟
    查原判決既有上揭可議之處，自應由本院將原判決關於附表
    編號一有罪部分暨執行刑，與附表編號三、四部分均予撤銷
    改判。
(三)自為判決之科刑理由：
    爰審酌被告前曾因偽造「廖信富」之署押申辦中國信託商業
    銀行信用卡等偽造文書案件，業經原審判處有期徒刑 3月確
    定，甫於95年3月16日執行完畢，竟於前案執行完畢1年後再
    為本件附表編號一、三、四所為之犯行，顯未收警惕之效，
    兼衡犯罪之動機、目的均為圖掩飾其重型機車駕駛執照被吊
    扣仍騎乘機車之事實及規避因無照駕駛之行政罰鍰，犯罪手
    段，恣意違反附表所示各次之交通違規行為，甚且其中有二
    次為闖紅燈，不但漠視交通號誌、不尊重其他用路人之路權
    ，任意為該嚴重之交通違規行為，對其他用路人造成高度危
    險性，被告恃其於交通違規為警攔查時，冒用告訴人之名義
    ，造成告訴人之困擾，及足以生損害於廖信富其人及警察機
    關、監理機關對於交通違規事件稽查、管理之正確性，所生
    危害程度非輕及犯後僅坦承附表編號一犯行，始終否認附表
    編號三、四犯行，犯後態度難謂良好等一切情狀，分別量處
    如附表編號一、三、四所示之宣告刑。末查，附表編號一該
    次行使偽造私文書之犯行之犯罪時間係在96年4月24日以前
    ，符合中華民國九十六年罪犯減刑條例第 2條第1項第3款規
    定之減刑要件，且無同條例第 3條所定不得減刑之情形，應
    依中華民國九十六年罪犯減刑條例第 2條第1項第3款規定，
    減其宣告刑2分之1。又如附表編號一、三、四所示舉發違反
    道路交通管理事件通知單移送聯及存根聯上「收受通知聯者
    簽章欄」內偽造之「廖信富」署押，不問屬於被告與否，均
    應依刑法第219條之規定諭知沒收。
六、駁回上訴部分（原判決附表編號二部分）之理由：
    原審就附表編號二部分之犯行，以被告罪證明確，適用刑法
    第216條、第210條、第47條第1項、第 219條、第41條第1項
    前段之規定，並審酌被告有前揭論罪科刑及執行情形業如上
    述，竟於前案執行完畢 1年後再為本件附表編號二所為之犯
    行，顯未收警惕之效，兼衡犯罪之動機、目的、手段、所生
    危害程度及犯後坦承該次犯行之態度等一切情狀，量處有期
    徒刑五月，並諭知易科罰金之折算標準，及說明如附表編號
    二所示偽造之「廖信富」署押二枚，應依刑法第 219條之規
    定諭知沒收等語，經核原判決就此部分認事用法並無不當，
    量刑亦稱妥適。又被告就此部分上訴請求輕判或緩刑云云，
    惟因本件被告前曾受有期徒刑以上之宣告，並於有期徒刑執
    行完畢後 5年以內，故意再犯本件有期徒刑以上之上開數罪
    ，成立累犯，已如前述，故與刑法第74條得宣告緩刑之要件
    不合，是被告顯不符宣告緩刑之條件，是被告就此部分上訴
    為無理由，應予駁回。
七、定執行刑部分：
    又被告所犯附表所示四次行使偽造私文書罪，均為數罪，已
    如前述，應依中華民國九十六年罪犯減刑條例第11條、刑法
    第51條第 5款之規定，就本判決撤銷改判部分即其所犯附表
    編號一減得之刑、附表編號三、四所示行使偽造私文書罪所
    處之刑，及與駁回上訴部分即附表編號二所處之刑，定其應
    執行刑如主文第四項所示。
據上論斷，應依刑事訴訟法第368條、第369條第1項前段、第364
條、第299條第1項前段，刑法第216條、第210條、第47條第1項
、第51條第5款、第219條，中華民國九十六年罪犯減刑條例第2
條第1項第3款、第7條、第11條，判決如主文。
本案經檢察官王壬貴到庭執行職務。
中    華    民    國  100    年    4     月     12    日
                  刑事第七庭 審判長法  官  陳憲裕
                                   法  官  楊智勝
                                   法  官  游紅桃
以上正本證明與原本無異。
如不服本判決，應於收受送達後10日內向本院提出上訴書狀，其
未敘述上訴之理由者並得於提起上訴後10日內向本院補提理由書
（均須按他造當事人之人數附繕本）「切勿逕送上級法院」。
                                   書記官  戴伯勳
中    華    民    國   100    年    4     月    14    日
附錄本案論罪科刑法條全文：
中華民國刑法第216條（行使偽造變造或登載不實之文書罪）
行使第 210 條至第 215 條之文書者，依偽造、變造文書或登載
不實事項或使登載不實事項之規定處斷。
中華民國刑法第210條（偽造變造私文書罪）
偽造、變造私文書，足以生損害於公眾或他人者，處 5 年以下
有期徒刑。
附表：
 ┌──┬────┬────┬────┬────┬──────────┬───────────┐
 │編號│違規時間│違規地點│騎乘車輛│違規行為│偽   造   內   容   │  宣     告     刑    │
 ├──┼────┼────┼────┼────┼──────────┼───────────┤
 │ 1. │96年3月 │臺北縣土│被告所有│闖紅燈（│臺北縣政府警察局北縣│曹偉倫行使偽造私文書，│
 │    │2日20時 │城市廣福│車牌號碼│直行）  │警交字第C00000000號 │足以生損害於公眾及他人│
 │    │55分許  │路與廣興│M76-107 │        │舉發違反道路交通管理│，累犯，處有期徒刑伍月│
 │    │        │街口    │號重型機│        │事件通知單移送聯及存│，減為有期徒刑貳月又拾│
 │    │        │        │車      │        │根聯上「收受通知聯者│伍日。左列舉發違反道路│
 │    │        │        │        │        │簽章欄」內偽造之「廖│交通管理事件通知單移送│
 │    │        │        │        │        │信富」署押各1枚     │聯及存根聯上「收受通知│
 │    │        │        │        │        │                    │聯者簽章欄」內偽造之「│
 │    │        │        │        │        │                    │廖信富」署押各壹枚沒收│
 │    │        │        │        │        │                    │之。                  │
 ├──┼────┼────┼────┼────┼──────────┼───────────┤
 │ 2. │96年6月 │臺北市襄│同上    │未依規定│臺北市政府警察局北市│曹偉倫行使偽造私文書，│
 │    │20日14時│陽路與館│        │兩段式左│警交字第AVE804807 號│足以生損害於公眾及他人│
 │    │27分許  │前路口  │        │轉      │舉發違反道路交通管理│，累犯，處有期徒刑伍月│
 │    │        │        │        │        │事件通知單移送聯及存│。左列舉發違反道路交通│
 │    │        │        │        │        │根聯上「收受通知聯者│管理事件通知單移送聯及│
 │    │        │        │        │        │簽章欄」內偽造之「廖│存根聯上「收受通知聯者│
 │    │        │        │        │        │信富」署押各1 枚    │簽章欄」內偽造之「廖信│
 │    │        │        │        │        │                    │富」署押各壹枚沒收之。│
 ├──┼────┼────┼────┼────┼──────────┼───────────┤
 │ 3. │96年12月│臺北縣板│同上    │不按遵行│臺北縣政府警察局北縣│曹偉倫行使偽造私文書，│
 │    │20日8時 │橋市中山│        │方向行駛│警交字第C00000000 號│足以生損害於公眾及他人│
 │    │10分許  │路與光復│        │        │舉發違反道路交通管理│，累犯，處有期徒刑柒月│
 │    │        │街口    │        │        │事件通知單移送聯及存│。左列舉發違反道路交通│
 │    │        │        │        │        │根聯上「收受通知聯者│管理事件通知單移送聯及│
 │    │        │        │        │        │簽章欄」內偽造之「廖│存根聯上「收受通知聯者│
 │    │        │        │        │        │信富」署押各1枚     │簽章欄」內偽造之「廖信│
 │    │        │        │        │        │                    │富」署押各壹枚沒收之。│
 ├──┼────┼────┼────┼────┼──────────┼───────────┤
 │ 4. │97年10月│臺北縣中│同上    │闖紅燈（│臺北縣政府警察局北縣│曹偉倫行使偽造私文書，│
 │    │20日8時 │和市民治│        │自治街直│警交字第C00000000 號│足以生損害於公眾及他人│
 │    │42分許  │街與自治│        │行）    │舉發違反道路交通管理│，累犯，處有期徒刑捌月│
 │    │        │街口    │        │        │事件通知單移送聯及存│。左列舉發違反道路交通│
 │    │        │        │        │        │根聯上「收受通知聯者│管理事件通知單移送聯及│
 │    │        │        │        │        │簽章欄」內偽造之「廖│存根聯上「收受通知聯者│
 │    │        │        │        │        │信富」署押各1枚     │簽章欄」內偽造之「廖信│
 │    │        │        │        │        │                    │富」署押各壹枚沒收之。│
 └──┴────┴────┴────┴────┴──────────┴───────────┘